# 关于代理人与附有销售退回条款区分的疑惑

提问人：企鹅家琦琦 时间：2019-04-26 09:36:25
陈版你好。
在新收入准则中主要责任人与代理人的区分是看商品在转移第三方前是否取得控制权。如果没有取得控制权就是代理人，否则就是主要责任人。
举例：出版社与书店签订合同，约定书店每卖出一本书与出版社结算价格是100 ，书店自行决定售价，未售出的图书可以随时退回。
问题是出版社对该项业务作为委托代销业务还是附有销售退回条款处理？
我个人认为应该是按委托代销业务处理。理由是委托代销业务要求商品虽然实物转移但是控制权没有转移，而附有销售退回条款销售准则要求是控制权转移（但是问题是附有销售退回条款销售，客户可以随时退货，怎么体现控制权转移？）
请陈版指教！

回答人：chenyiwei
这个问题要具体分析，尤其要看书店在这一过程中有多大的自主定价权，以及在交易惯例中，自主定价权和退货权这两者哪个影响更大；是否其中一项或两项仅为象征性权利。需要结合相关历史数据分析。